Inventaris van het archief van het Bisdom Rotterdam, ca. 1850-1971
Nationaal Archief, Den Haag
- Stukken betreffende parochies vallend onder het dekenaat Dordrecht, 1850-1971; 220-271; 52 omslagen
  - H.Bonifatius te Dordrecht., 230-239
    - Bestanddeel 1, 230
    - Bestanddeel 2, 231
    - Bestanddeel 3, 232
    - Bestanddeel 4, 233
    - Bestanddeel 5, 234
    - Bestanddeel 6, 235
    - Bestanddeel 7, 236
    - Bestanddeel 8, 237
    - Bestanddeel 9, 238
    - Bestanddeel 10, 239
  - O.L.Vrouw te Dordrecht., 240
  - De verrezen Christus te Dordrecht., 241
  - Vikariaat Land van Giessen en Linge te Dordrecht., 242
  - H.H.Petrus en Paulus te Everdingen., 243-245
    - Bestanddeel 1, 243
    - Bestanddeel 2, 244
    - Bestanddeel 3, 245
  - H.Nicolaas Pieck en Gezellen te Gorinchem., 246-250
    - Bestanddeel 1, 246
    - Bestanddeel 2, 247
    - Bestanddeel 3, 248
    - Bestanddeel 4, 249
    - Bestanddeel 5, 250
  - H.Martinus te Gorinchem., 251
  - Maria Onbevlekt Ontvangen te Leerdam., 252-255
    - Bestanddeel 1, 252
    - Bestanddeel 2, 253
    - Bestanddeel 3, 254
    - Bestanddeel 4, 255
  - De Onbevlekte Ontvangenis van Maria., 256-257
    - Bestanddeel 1, 256
    - Bestanddeel 2, 257
  - Sint Joris te Ridderkerk., 258-259
    - Bestanddeel 1, 258
    - Bestanddeel 2, 259
  - Maria ten Hemelopneming te Vianen., 260-263
    - Bestanddeel 1, 260
    - Bestanddeel 2, 261
    - Bestanddeel 3, 262
    - Bestanddeel 4, 263
  - H.Hart van Jezus te Zwijndrecht., 264-270
    - Bestanddeel 1, 264
    - Bestanddeel 2, 265
    - Bestanddeel 3, 266
    - Bestanddeel 4, 267
    - Bestanddeel 5, 268
    - Bestanddeel 6, 269
    - Bestanddeel 7, 270
  - H.Petrus prins der apostelen., 271
- Stukken betreffende parochies vallend onder het dekenaat Gouda, 1850-1971; 272-378; 107 omslagen
  - H.Johannes de Doper te Boskoop., 272-278
    - Bestanddeel 1, 272
    - Bestanddeel 2, 273
    - Bestanddeel 3, 274
    - Bestanddeel 4, 275
    - Bestanddeel 5, 276
    - Bestanddeel 6, 277
    - Bestanddeel 7, 278
  - H.Joseph te Gouda., 279-288
    - Bestanddeel 1, 279
    - Bestanddeel 2, 280
    - Bestanddeel 3, 281
    - Bestanddeel 4, 282
    - Bestanddeel 5, 283
    - Bestanddeel 6, 284
    - Bestanddeel 7, 285
    - Bestanddeel 8, 286
    - Bestanddeel 9, 287
    - Bestanddeel 10, 288
  - O.L.Vrouw Hemelvaart te Gouda., 289-302
    - Bestanddeel 1, 289
    - Bestanddeel 2, 290
    - Bestanddeel 3, 291
    - Bestanddeel 4, 292
    - Bestanddeel 5, 293
    - Bestanddeel 6, 294
    - Bestanddeel 7, 295
    - Bestanddeel 8, 296
    - Bestanddeel 9, 297
    - Bestanddeel 10, 298
    - Bestanddeel 11, 299
    - Bestanddeel 12, 300
    - Bestanddeel 13, 301
    - Bestanddeel 14, 302
  - Allerheiligst Sacrament te Gouda., 303-306
    - Bestanddeel 1, 303
    - Bestanddeel 2, 304
    - Bestanddeel 3, 305
    - Bestanddeel 4, 306
  - H.Barrebas te Haastrecht., 307-314
    - Bestanddeel 1, 307
    - Bestanddeel 2, 308
    - Bestanddeel 3, 309
    - Bestanddeel 4, 310
    - Bestanddeel 5, 311
    - Bestanddeel 6, 312
    - Bestanddeel 7, 313
    - Bestanddeel 8, 314
  - H.Gabriel te Haastrecht., 315
  - H.Johannes Onthoofding te Moordrecht., 316-324
    - Bestanddeel 1, 316
    - Bestanddeel 2, 317
    - Bestanddeel 3, 318
    - Bestanddeel 4, 319
    - Bestanddeel 5, 320
    - Bestanddeel 6, 321
    - Bestanddeel 7, 322
    - Bestanddeel 8, 323
    - Bestanddeel 9, 324
  - H.Joseph te Nieuwerkerk a/d IJssel., 325-330
    - Bestanddeel 1, 325
    - Bestanddeel 2, 326
    - Bestanddeel 3, 327
    - Bestanddeel 4, 328
    - Bestanddeel 5, 329
    - Bestanddeel 6, 330
  - H.Franciscus van Assisie te Oudewater., 331-341
    - Bestanddeel 1, 331
    - Bestanddeel 2, 332
    - Bestanddeel 3, 333
    - Bestanddeel 4, 334
    - Bestanddeel 5, 335
    - Bestanddeel 6, 336
    - Bestanddeel 7, 337
    - Bestanddeel 8, 338
    - Bestanddeel 9, 339
    - Bestanddeel 10, 340
    - Bestanddeel 11, 341
  - H.H.Petrus en Paulus te Reeuwijk., 342-350
    - Bestanddeel 1, 342
    - Bestanddeel 2, 343
    - Bestanddeel 3, 344
    - Bestanddeel 4, 345
    - Bestanddeel 5, 346
    - Bestanddeel 6, 347
    - Bestanddeel 7, 348
    - Bestanddeel 8, 349
    - Bestanddeel 9, 350
  - H.Bartholomeus te Schoonhoven., 351-360
    - Bestanddeel 1, 351
    - Bestanddeel 2, 352
    - Bestanddeel 3, 353
    - Bestanddeel 4, 354
    - Bestanddeel 5, 355
    - Bestanddeel 6, 356
    - Bestanddeel 7, 357
    - Bestanddeel 8, 358
    - Bestanddeel 9, 359
    - Bestanddeel 10, 360
  - H.Victor te Waddinxveen., 361-369
    - Bestanddeel 1, 361
    - Bestanddeel 2, 362
    - Bestanddeel 3, 363
    - Bestanddeel 4, 364
    - Bestanddeel 5, 365
    - Bestanddeel 6, 366
    - Bestanddeel 7, 367
    - Bestanddeel 8, 368
    - Bestanddeel 9, 369
  - H.Bonaventura te Woerden., 370-378
    - Bestanddeel 1, 370
    - Bestanddeel 2, 371
    - Bestanddeel 3, 372
    - Bestanddeel 4, 373
    - Bestanddeel 5, 374
    - Bestanddeel 6, 375
    - Bestanddeel 7, 376
    - Bestanddeel 8, 377
    - Bestanddeel 9, 378
- Stukken betreffende parochies vallend onder het dekenaat 's-Gravenhage, 1850-1971; 379-579; 201 omslagen
  - H.Agnes te 's-Gravenhage., 379-386
    - Bestanddeel 1, 379
    - Bestanddeel 2, 380
    - Bestanddeel 3, 381
    - Bestanddeel 4, 382
    - Bestanddeel 5, 383
    - Bestanddeel 6, 384
    - Bestanddeel 7, 385
    - Bestanddeel 8, 386
  - H.Antonius Abt, Oude Scheveningseweg te Scheveningen, 's-Gravenhage., 387-396
    - Bestanddeel 1, 387
    - Bestanddeel 2, 388
    - Bestanddeel 3, 389
    - Bestanddeel 4, 390
    - Bestanddeel 5, 391
    - Bestanddeel 6, 392
    - Bestanddeel 7, 393
    - Bestanddeel 8, 394
    - Bestanddeel 9, 395
    - Bestanddeel 10, 396
  - H.H.Antonius en Lodewijk te 's-Gravenhage., 397-408
    - Bestanddeel 1, 397
    - Bestanddeel 2, 398
    - Bestanddeel 3, 399
    - Bestanddeel 4, 400
    - Bestanddeel 5, 401
    - Bestanddeel 6, 402
    - Bestanddeel 7, 403
    - Bestanddeel 8, 404
    - Bestanddeel 9, 405
    - Bestanddeel 10, 406
    - Bestanddeel 11, 407
    - Bestanddeel 12, 408
  - Christus Koning te 's-Gravenhage., 409-410
    - Bestanddeel 1, 409
    - Bestanddeel 2, 410
  - H.H.Engelbewaarders te 's-Gravenhage., 411-418
    - Bestanddeel 1, 411
    - Bestanddeel 2, 412
    - Bestanddeel 3, 413
    - Bestanddeel 4, 414
    - Bestanddeel 5, 415
    - Bestanddeel 6, 416
    - Bestanddeel 7, 417
    - Bestanddeel 8, 418
  - H.Familie te 's-Gravenhage., 419-425
    - Bestanddeel 1, 419
    - Bestanddeel 2, 420
    - Bestanddeel 3, 421
    - Bestanddeel 4, 422
    - Bestanddeel 5, 423
    - Bestanddeel 6, 424
    - Bestanddeel 7, 425
  - H.Gerardus Majella te 's-Gravenhage., 426-431
    - Bestanddeel 1, 426
    - Bestanddeel 2, 427
    - Bestanddeel 3, 428
    - Bestanddeel 4, 429
    - Bestanddeel 5, 430
    - Bestanddeel 6, 431
  - H.H.Martelaren van Gorcum te 's-Gravenhage., 432-439
    - Bestanddeel 1, 432
    - Bestanddeel 2, 433
    - Bestanddeel 3, 434
    - Bestanddeel 4, 435
    - Bestanddeel 5, 436
    - Bestanddeel 6, 437
    - Bestanddeel 7, 438
    - Bestanddeel 8, 439
  - H.Hart van Jezus te 's-Gravenhage., 440-446
    - Bestanddeel 1, 440
    - Bestanddeel 2, 441
    - Bestanddeel 3, 442
    - Bestanddeel 4, 443
    - Bestanddeel 5, 444
    - Bestanddeel 6, 445
    - Bestanddeel 7, 446
  - H.Jacobus te 's-Gravenhage., 447-456
    - Bestanddeel 1, 447
    - Bestanddeel 2, 448
    - Bestanddeel 3, 449
    - Bestanddeel 4, 450
    - Bestanddeel 5, 451
    - Bestanddeel 6, 452
    - Bestanddeel 7, 453
    - Bestanddeel 8, 454
    - Bestanddeel 9, 455
    - Bestanddeel 10, 456
  - Sint Jeroen te 's-Gravenhage., 457-462
    - Bestanddeel 1, 457
    - Bestanddeel 2, 458
    - Bestanddeel 3, 459
    - Bestanddeel 4, 460
    - Bestanddeel 5, 461
    - Bestanddeel 6, 462
  - H.Joseph te 's-Gravenhage., 463-471
    - Bestanddeel 1, 463
    - Bestanddeel 2, 464
    - Bestanddeel 3, 465
    - Bestanddeel 4, 466
    - Bestanddeel 5, 467
    - Bestanddeel 6, 468
    - Bestanddeel 7, 469
    - Bestanddeel 8, 470
    - Bestanddeel 9, 471
  - H.Liduina te 's-Gravenhage., 472-479
    - Bestanddeel 1, 472
    - Bestanddeel 2, 473
    - Bestanddeel 3, 474
    - Bestanddeel 4, 475
    - Bestanddeel 5, 476
    - Bestanddeel 6, 477
    - Bestanddeel 7, 478
    - Bestanddeel 8, 479
  - H.Martha te 's-Gravenhage., 480-486
    - Bestanddeel 1, 480
    - Bestanddeel 2, 481
    - Bestanddeel 3, 482
    - Bestanddeel 4, 483
    - Bestanddeel 5, 484
    - Bestanddeel 6, 485
    - Bestanddeel 7, 486
  - Onbevlekt Hart van Maria te 's-Gravenhage., 487-489
    - Bestanddeel 1, 487
    - Bestanddeel 2, 488
    - Bestanddeel 3, 489
  - O.L.Vrouw van Altijddurende Bijstand te 's-Gravenhage, 490-491
    - Bestanddeel 1, 490
    - Bestanddeel 2, 491
  - O.L.Vrouw van Fatima te 's-Gravenhage., 492-494
    - Bestanddeel 1, 492
    - Bestanddeel 2, 493
    - Bestanddeel 3, 494
  - O.L.Vrouw van Goeden Raad te 's-Gravenhage, Honselersdijk., 495-501
    - Bestanddeel 1, 495
    - Bestanddeel 2, 496
    - Bestanddeel 3, 497
    - Bestanddeel 4, 498
    - Bestanddeel 5, 499
    - Bestanddeel 6, 500
    - Bestanddeel 7, 501
  - H.Pius X te 's-Gravenhage., 502-504
    - Bestanddeel 1, 502
    - Bestanddeel 2, 503
    - Bestanddeel 3, 504
  - Allerheiligst Sacrament te 's-Gravenhage., 505-512
    - Bestanddeel 1, 505
    - Bestanddeel 2, 506
    - Bestanddeel 3, 507
    - Bestanddeel 4, 508
    - Bestanddeel 5, 509
    - Bestanddeel 6, 510
    - Bestanddeel 7, 511
    - Bestanddeel 8, 512
  - H.Theresia van Avila te 's-Gravenhage., 513-520
    - Bestanddeel 1, 513
    - Bestanddeel 2, 514
    - Bestanddeel 3, 515
    - Bestanddeel 4, 516
    - Bestanddeel 5, 517
    - Bestanddeel 6, 518
    - Bestanddeel 7, 519
    - Bestanddeel 8, 520
  - H.Theresa van het kind Jezus te 's-Gravenhage., 521-526
    - Bestanddeel 1, 521
    - Bestanddeel 2, 522
    - Bestanddeel 3, 523
    - Bestanddeel 4, 524
    - Bestanddeel 5, 525
    - Bestanddeel 6, 526
  - H.Willibrordus te 's-Gravenhage., 527-535
    - Bestanddeel 1, 527
    - Bestanddeel 2, 528
    - Bestanddeel 3, 529
    - Bestanddeel 4, 530
    - Bestanddeel 5, 531
    - Bestanddeel 6, 532
    - Bestanddeel 7, 533
    - Bestanddeel 8, 534
    - Bestanddeel 9, 535
  - O.L.Vrouw van het Allerheiligst Sacrament te 's-Gravenhage., 536-540
    - Bestanddeel 1, 536
    - Bestanddeel 2, 537
    - Bestanddeel 3, 538
    - Bestanddeel 4, 539
    - Bestanddeel 5, 540
  - H.Paschalis Bayhon te 's-Gravenhage., 541-545
    - Bestanddeel 1, 541
    - Bestanddeel 2, 542
    - Bestanddeel 3, 543
    - Bestanddeel 4, 544
    - Bestanddeel 5, 545
  - H.H.Antonius van Padua te 's-Gravenhage., 546-547
    - Bestanddeel 1, 546
    - Bestanddeel 2, 547
  - H.Pastoor van Ars te 's-Gravenhage., 548-549
    - Bestanddeel 1, 548
    - Bestanddeel 2, 549
  - H.Paulus te 's-Gravenhage., 550-555
    - Bestanddeel 1, 550
    - Bestanddeel 2, 551
    - Bestanddeel 3, 552
    - Bestanddeel 4, 553
    - Bestanddeel 5, 554
    - Bestanddeel 6, 555
  - O.L.Vrouw van Goede Raad te 's-Gravenhage., 556-563
    - Bestanddeel 1, 556
    - Bestanddeel 2, 557
    - Bestanddeel 3, 558
    - Bestanddeel 4, 559
    - Bestanddeel 5, 560
    - Bestanddeel 6, 561
    - Bestanddeel 7, 562
    - Bestanddeel 8, 563
  - O.L.Vrouw van Lourdes te 's-Gravenhage., 564-571
    - Bestanddeel 1, 564
    - Bestanddeel 2, 565
    - Bestanddeel 3, 566
    - Bestanddeel 4, 567
    - Bestanddeel 5, 568
    - Bestanddeel 6, 569
    - Bestanddeel 7, 570
    - Bestanddeel 8, 571
  - O.L.Vrouw Onbevlekt Ontvangen te 's-Gravenhage., 572-579
    - Bestanddeel 1, 572
    - Bestanddeel 2, 573
    - Bestanddeel 3, 574
    - Bestanddeel 4, 575
    - Bestanddeel 5, 576
    - Bestanddeel 6, 577
    - Bestanddeel 7, 578
    - Bestanddeel 8, 579
- Stukken betreffende parochies vallend onder het dekenaat Leiden, 1850-1971; 580-674; 95 omslagen
  - O.L.Vrouw Onbevlekt Ontvangen te Leiden., 580-588
    - Bestanddeel 1, 580
    - Bestanddeel 2, 581
    - Bestanddeel 3, 582
    - Bestanddeel 4, 583
    - Bestanddeel 5, 584
    - Bestanddeel 6, 585
    - Bestanddeel 7, 586
    - Bestanddeel 8, 587
    - Bestanddeel 9, 588
  - H.Petrus te Leiden., 589-599
    - Bestanddeel 1, 589
    - Bestanddeel 2, 590
    - Bestanddeel 3, 591
    - Bestanddeel 4, 592
    - Bestanddeel 5, 593
    - Bestanddeel 6, 594
    - Bestanddeel 7, 595
    - Bestanddeel 8, 596
    - Bestanddeel 9, 597
    - Bestanddeel 10, 598
    - Bestanddeel 11, 599
  - H.Antonius van Padua te Leiden., 600-601
    - Bestanddeel 1, 600
    - Bestanddeel 2, 601
  - H.Leonardus a Portu Mauritio te Leiden., 602-605
    - Bestanddeel 1, 602
    - Bestanddeel 2, 603
    - Bestanddeel 3, 604
    - Bestanddeel 4, 605
  - H.Lodewijk te Leiden., 606-612
    - Bestanddeel 1, 606
    - Bestanddeel 2, 607
    - Bestanddeel 3, 608
    - Bestanddeel 4, 609
    - Bestanddeel 5, 610
    - Bestanddeel 6, 611
    - Bestanddeel 7, 612
  - Maria Zetel der Wijsheid te Leiden., 613-615
    - Bestanddeel 1, 613
    - Bestanddeel 2, 614
    - Bestanddeel 3, 615
  - O.L.Vrouw Hemelvaart en H.Joseph te Leiden., 616-626a
    - Bestanddeel 1, 616
    - Bestanddeel 2, 617
    - Bestanddeel 3, 618
    - Bestanddeel 4, 619
    - Bestanddeel 5, 620
    - Bestanddeel 6, 621
    - Bestanddeel 7, 622
    - Bestanddeel 8, 623
    - Bestanddeel 9, 624
    - Bestanddeel 10, 625
    - Bestanddeel 11, 626
    - Bestanddeel 11, 626a
  - De Menswording te Leiderdorp., 627
  - H.Willibrord te Oegstgeest., 628-637
    - Bestanddeel 1, 628
    - Bestanddeel 2, 629
    - Bestanddeel 3, 630
    - Bestanddeel 4, 631
    - Bestanddeel 5, 632
    - Bestanddeel 6, 633
    - Bestanddeel 7, 634
    - Bestanddeel 8, 635
    - Bestanddeel 9, 636
    - Bestanddeel 10, 637
  - H.Laurentius te Voorschoten., 638-646
    - Bestanddeel 1, 638
    - Bestanddeel 2, 639
    - Bestanddeel 3, 640
    - Bestanddeel 4, 641
    - Bestanddeel 5, 642
    - Bestanddeel 6, 643
    - Bestanddeel 7, 644
    - Bestanddeel 8, 645
    - Bestanddeel 9, 646
  - Maria Middelares van Alle Genade te Voorschoten., 647-649
    - Bestanddeel 1, 647
    - Bestanddeel 2, 648
    - Bestanddeel 3, 649
  - De Moeder Gods te Voorschoten., 650
  - Goede Herder te Wassenaar., 651-657
    - Bestanddeel 1, 651
    - Bestanddeel 2, 652
    - Bestanddeel 3, 653
    - Bestanddeel 4, 654
    - Bestanddeel 5, 655
    - Bestanddeel 6, 656
    - Bestanddeel 7, 657
  - H.Jozef te Wassenaar., 658-665
    - Bestanddeel 1, 658
    - Bestanddeel 2, 659
    - Bestanddeel 3, 660
    - Bestanddeel 4, 661
    - Bestanddeel 5, 662
    - Bestanddeel 6, 663
    - Bestanddeel 7, 664
    - Bestanddeel 8, 665
  - H.Willibrord te Wassenaar., 666-674
    - Bestanddeel 1, 666
    - Bestanddeel 2, 667
    - Bestanddeel 3, 668
    - Bestanddeel 4, 669
    - Bestanddeel 5, 670
    - Bestanddeel 6, 671
    - Bestanddeel 7, 672
    - Bestanddeel 8, 673
    - Bestanddeel 9, 674
- Stukken betreffende parochies vallend onder het dekenaat Noordwijk, 1850-1971, 675-807; 133 omslagen
  - H.Joseph te Hillegom., 675-682
    - Bestanddeel 1, 675
    - Bestanddeel 2, 676
    - Bestanddeel 3, 677
    - Bestanddeel 4, 678
    - Bestanddeel 5, 679
    - Bestanddeel 6, 680
    - Bestanddeel 7, 681
    - Bestanddeel 8, 682
  - H.Martinus te Hillegom., 683-691
    - Bestanddeel 1, 683
    - Bestanddeel 2, 684
    - Bestanddeel 3, 685
    - Bestanddeel 4, 686
    - Bestanddeel 5, 687
    - Bestanddeel 6, 688
    - Bestanddeel 7, 689
    - Bestanddeel 8, 690
    - Bestanddeel 9, 691
  - H.Egbertus te Hoek van Holland., 692-698
    - Bestanddeel 1, 692
    - Bestanddeel 2, 693
    - Bestanddeel 3, 694
    - Bestanddeel 4, 695
    - Bestanddeel 5, 696
    - Bestanddeel 6, 697
    - Bestanddeel 7, 698
  - H.Jans Geboorte te Katwijk a/d Rijn., 699-707
    - Bestanddeel 1, 699
    - Bestanddeel 2, 700
    - Bestanddeel 3, 701
    - Bestanddeel 4, 702
    - Bestanddeel 5, 703
    - Bestanddeel 6, 704
    - Bestanddeel 7, 705
    - Bestanddeel 8, 706
    - Bestanddeel 9, 707
  - H.Agatha te Lisse., 708-719
    - Bestanddeel 1, 708
    - Bestanddeel 2, 709
    - Bestanddeel 3, 710
    - Bestanddeel 4, 711
    - Bestanddeel 5, 712
    - Bestanddeel 6, 713
    - Bestanddeel 7, 714
    - Bestanddeel 8, 715
    - Bestanddeel 9, 716
    - Bestanddeel 10, 717
    - Bestanddeel 11, 718
    - Bestanddeel 12, 719
  - H.H.Engelbewaarders te Lisse., 720-726
    - Bestanddeel 1, 720
    - Bestanddeel 2, 721
    - Bestanddeel 3, 722
    - Bestanddeel 4, 723
    - Bestanddeel 5, 724
    - Bestanddeel 6, 725
    - Bestanddeel 7, 726
  - Onbevlekt Hart van Maria te Lisse., 727-728
    - Bestanddeel 1, 727
    - Bestanddeel 2, 728
  - H.Jeroen te Noordwijk-Binnen., 729-740
    - Bestanddeel 1, 729
    - Bestanddeel 2, 730
    - Bestanddeel 3, 731
    - Bestanddeel 4, 732
    - Bestanddeel 5, 733
    - Bestanddeel 6, 734
    - Bestanddeel 7, 735
    - Bestanddeel 8, 736
    - Bestanddeel 9, 737
    - Bestanddeel 10, 738
    - Bestanddeel 11, 739
    - Bestanddeel 12, 740
  - Maria ter Zee te Noordwijk aan Zee., 741-744
    - Bestanddeel 1, 741
    - Bestanddeel 2, 742
    - Bestanddeel 3, 743
    - Bestanddeel 4, 744
  - H.Joseph te Noordwijkerhout., 745-751
    - Bestanddeel 1, 745
    - Bestanddeel 2, 746
    - Bestanddeel 3, 747
    - Bestanddeel 4, 748
    - Bestanddeel 5, 749
    - Bestanddeel 6, 750
    - Bestanddeel 7, 751
  - H.Victor te Noordwijkerhout., 752-760
    - Bestanddeel 1, 752
    - Bestanddeel 2, 753
    - Bestanddeel 3, 754
    - Bestanddeel 4, 755
    - Bestanddeel 5, 756
    - Bestanddeel 6, 757
    - Bestanddeel 7, 758
    - Bestanddeel 8, 759
    - Bestanddeel 9, 760
  - H.Pancratius te Sassenheim., 761-770
    - Bestanddeel 1, 761
    - Bestanddeel 2, 762
    - Bestanddeel 3, 763
    - Bestanddeel 4, 764
    - Bestanddeel 5, 765
    - Bestanddeel 6, 766
    - Bestanddeel 7, 767
    - Bestanddeel 8, 768
    - Bestanddeel 9, 769
    - Bestanddeel 10, 770
  - H.Bartholomeus te Voorhout., 771-778
    - Bestanddeel 1, 771
    - Bestanddeel 2, 772
    - Bestanddeel 3, 773
    - Bestanddeel 4, 774
    - Bestanddeel 5, 775
    - Bestanddeel 6, 776
    - Bestanddeel 7, 777
    - Bestanddeel 8, 778
  - H.Matthias te Warmond., 779-790
    - Bestanddeel 1, 779
    - Bestanddeel 2, 780
    - Bestanddeel 3, 781
    - Bestanddeel 4, 782
    - Bestanddeel 5, 783
    - Bestanddeel 6, 784
    - Bestanddeel 7, 785
    - Bestanddeel 8, 786
    - Bestanddeel 9, 787
    - Bestanddeel 10, 788
    - Bestanddeel 11, 789
    - Bestanddeel 12, 790
  - H.Hart van Jezus te De Zilk., 791-796
    - Bestanddeel 1, 791
    - Bestanddeel 2, 792
    - Bestanddeel 3, 793
    - Bestanddeel 4, 794
    - Bestanddeel 5, 795
    - Bestanddeel 6, 796
  - O.L.Vrouw Onbevlekte Ontvangenis te Zoeterwoude., 797-807
    - Bestanddeel 1, 797
    - Bestanddeel 2, 798
    - Bestanddeel 3, 799
    - Bestanddeel 4, 800
    - Bestanddeel 5, 801
    - Bestanddeel 6, 802
    - Bestanddeel 7, 803
    - Bestanddeel 8, 804
    - Bestanddeel 9, 805
    - Bestanddeel 10, 806
    - Bestanddeel 11, 807
- Stukken betreffende parochies vallend onder het dekenaat Poeldijk, 1850-1971; 808-885; 78 omslagen
  - H.Andres te Kwinsheul., 808-816
    - Bestanddeel 1, 808
    - Bestanddeel 2, 809
    - Bestanddeel 3, 810
    - Bestanddeel 4, 811
    - Bestanddeel 5, 812
    - Bestanddeel 6, 813
    - Bestanddeel 7, 814
    - Bestanddeel 8, 815
    - Bestanddeel 9, 816
  - H.H.Martelaren van Gorcum te De Lier., 817-821
    - Bestanddeel 1, 817
    - Bestanddeel 2, 818
    - Bestanddeel 3, 819
    - Bestanddeel 4, 820
    - Bestanddeel 5, 821
  - O.L.Vrouw Hemelvaart te Loosduinen., 822-836
    - Bestanddeel 1, 822
    - Bestanddeel 2, 823
    - Bestanddeel 3, 824
    - Bestanddeel 4, 825
    - Bestanddeel 5, 826
    - Bestanddeel 6, 827
    - Bestanddeel 7, 828
    - Bestanddeel 8, 829
    - Bestanddeel 9, 830
    - Bestanddeel 10, 831
    - Bestanddeel 11, 832
    - Bestanddeel 12, 833
    - Bestanddeel 13, 834
    - Bestanddeel 14, 835
    - Bestanddeel 15, 836
  - H.Machutus te Monster., 837-845
    - Bestanddeel 1, 837
    - Bestanddeel 2, 838
    - Bestanddeel 3, 839
    - Bestanddeel 4, 840
    - Bestanddeel 5, 841
    - Bestanddeel 6, 842
    - Bestanddeel 7, 843
    - Bestanddeel 8, 844
    - Bestanddeel 9, 845
  - H.Adrianus te Naaldwijk., 846-859
    - Bestanddeel 1, 846
    - Bestanddeel 2, 847
    - Bestanddeel 3, 848
    - Bestanddeel 4, 849
    - Bestanddeel 5, 850
    - Bestanddeel 6, 851
    - Bestanddeel 7, 852
    - Bestanddeel 8, 853
    - Bestanddeel 9, 854
    - Bestanddeel 10, 855
    - Bestanddeel 11, 856
    - Bestanddeel 12, 857
    - Bestanddeel 13, 858
    - Bestanddeel 14, 859
  - H.Bartholomeus te Poeldijk., 860-872
    - Bestanddeel 1, 860
    - Bestanddeel 2, 861
    - Bestanddeel 3, 862
    - Bestanddeel 4, 863
    - Bestanddeel 5, 864
    - Bestanddeel 6, 865
    - Bestanddeel 7, 866
    - Bestanddeel 8, 867
    - Bestanddeel 9, 868
    - Bestanddeel 10, 869
    - Bestanddeel 11, 870
    - Bestanddeel 12, 871
    - Bestanddeel 13, 872
  - Sint Jan de Doper te Wateringen., 873-883
    - Bestanddeel 1, 873
    - Bestanddeel 2, 874
    - Bestanddeel 3, 875
    - Bestanddeel 4, 876
    - Bestanddeel 5, 877
    - Bestanddeel 6, 878
    - Bestanddeel 7, 879
    - Bestanddeel 8, 880
    - Bestanddeel 9, 881
    - Bestanddeel 10, 882
    - Bestanddeel 11, 883
  - Sint Joseph te Wateringen., 884-885
    - Bestanddeel 1, 884
    - Bestanddeel 2, 885
- Stukken betreffende parochies vallend onder het dekenaat Rotterdam, 1850-1971; 886-1083; 198 omslagen
  - Sint Augustinus parochie (Vikariaat behorend bij parochie H.H.Engelbewaarders te Barendrecht)., 886
  - Sint Paulus te Capelle a/d IJssel., 887-888
    - Bestanddeel 1, 887
    - Bestanddeel 2, 888
  - Maria Koningin te Krimpen a/d IJssel., 889-890
    - Bestanddeel 1, 889
    - Bestanddeel 2, 890
  - Sint Willibrord te Rhoon., 891-897
    - Bestanddeel 1, 891
    - Bestanddeel 2, 892
    - Bestanddeel 3, 893
    - Bestanddeel 4, 894
    - Bestanddeel 5, 895
    - Bestanddeel 6, 896
    - Bestanddeel 7, 897
  - H.Albertus de Grote te Rotterdam., 898-900
    - Bestanddeel 1, 898
    - Bestanddeel 2, 899
    - Bestanddeel 3, 900
  - H.H.Antonius en Rosalia te Rotterdam., 901-907
    - Bestanddeel 1, 901
    - Bestanddeel 2, 902
    - Bestanddeel 3, 903
    - Bestanddeel 4, 904
    - Bestanddeel 5, 905
    - Bestanddeel 6, 906
    - Bestanddeel 7, 907
  - H.Antonius van Padua (hulpkerk van parochie H.H.Antonius en Rosalia) te Rotterdam., 908-913
    - Bestanddeel 1, 908
    - Bestanddeel 2, 909
    - Bestanddeel 3, 910
    - Bestanddeel 4, 911
    - Bestanddeel 5, 912
    - Bestanddeel 6, 913
  - H.Barbara te Rotterdam., 914-919
    - Bestanddeel 1, 914
    - Bestanddeel 2, 915
    - Bestanddeel 3, 916
    - Bestanddeel 4, 917
    - Bestanddeel 5, 918
    - Bestanddeel 6, 919
  - Sint Bavo te Rotterdam., 920-921
    - Bestanddeel 1, 920
    - Bestanddeel 2, 921
  - H.Bonifatius te Rotterdam., 922-924
    - Bestanddeel 1, 922
    - Bestanddeel 2, 923
    - Bestanddeel 3, 924
  - Sint Ceacilia te Rotterdam., 925
  - Christus Koning te Rotterdam., 926-930
    - Bestanddeel 1, 926
    - Bestanddeel 2, 927
    - Bestanddeel 3, 928
    - Bestanddeel 4, 929
    - Bestanddeel 5, 930
  - Sint Dominicus te Rotterdam., 931-936
    - Bestanddeel 1, 931
    - Bestanddeel 2, 932
    - Bestanddeel 3, 933
    - Bestanddeel 4, 934
    - Bestanddeel 5, 935
    - Bestanddeel 6, 936
  - H.Elisabeth te Rotterdam., 937-941
    - Bestanddeel 1, 937
    - Bestanddeel 2, 938
    - Bestanddeel 3, 939
    - Bestanddeel 4, 940
    - Bestanddeel 5, 941
  - H.H.Engelbewaarders te Rotterdam., 942
  - H.Familie te Rotterdam., 943-948
    - Bestanddeel 1, 943
    - Bestanddeel 2, 944
    - Bestanddeel 3, 945
    - Bestanddeel 4, 946
    - Bestanddeel 5, 947
    - Bestanddeel 6, 948
  - H.Franciscus van Assisie te Rotterdam., 949-954
    - Bestanddeel 1, 949
    - Bestanddeel 2, 950
    - Bestanddeel 3, 951
    - Bestanddeel 4, 952